【裁判字號】    98,台上,3632
【裁判日期】    980625
【裁判案由】    違反毒品危害防制條例
【裁判全文】
最高法院刑事判決            九十八年度台上字第三六三二號
上  訴  人  甲○○
選任辯護人  李慶隆律師
上列上訴人因違反毒品危害防制條例案件，不服台灣高等法院高
雄分院中華民國九十八年三月三十一日第二審判決（九十八年度
上訴字第一五七號，起訴案號：台灣高雄地方法院檢察署九十六
年度偵字第三０一七七號），提起上訴，本院判決如下：
    主  文
上訴駁回。
    理  由
按刑事訴訟法第三百七十七條規定：上訴於第三審法院，非以判
決違背法令為理由，不得為之。是提起第三審上訴，應以原判決
違背法令為理由，係屬法定要件；如果上訴理由書狀並未依據卷
內訴訟資料，具體指摘原判決不適用何種法則或如何適用不當，
或所指摘原判決違法情事，顯與法律規定得為第三審上訴理由之
違法情形不相適合時，均應認其上訴為違背法律上之程式，予以
駁回。本件原判決認定上訴人甲○○有原判決事實欄附表一編號
3.所載販賣第一級毒品之犯行，因而撤銷第一審關於上訴人此部
分販賣第一級毒品不當之判決，改判適用刑法第五十九條之規定
，仍論處上訴人共同販賣第一級毒品，累犯罪刑（有期徒刑十六
年），併為相關從刑之諭知。已綜合卷內證據資料，詳述其調查
、取捨證據之結果。對於上訴人矢口否認有任何販賣第一級毒品
海洛因予王詮評之犯行，所辯：王詮評與綽號「阿弟仔」之不詳
姓名者認識，海洛因係向綽號「阿弟仔」購買云云。如何為事後
諉責之詞，均無足採。並已依憑卷內證據，逐一指駁論述綦詳。
從形式上觀察，原判決並無違法情形存在。上訴意旨略以：(一)原
判決謂證人王詮評之警詢筆錄內容與在第一審之證述不符，又謂
王詮評之警詢筆錄有證據能力，自有理由矛盾之違法。(二)王詮評
於警詢時謂伊自民國九十六年九月間起至同年十月間某日止，曾
販賣第二級毒品安非他命三次。而本件警察機關係於九十六年九
月十日起至同年十月二十三日止執行通訊監察，何以無此部分之
監聽資料？又王詮評在警詢時謂曾向伊購買海洛因，嗣於第一審
又推翻其在警詢時陳述內容。均足證王詮評於對伊所為之不利指
述，涉及誣告。(三)王詮評經員警採集尿液鑑定結果，並無毒品之
陽性反應，亦未因施用毒品而執行觀察勒戒之紀錄，足認王詮評
極可能為警員之線民，伊聲請傳喚王詮評釐清疑義，原審駁回伊
之聲請，要難信服云云。按取捨證據及認定事實，乃事實審法院
職權之行使，其對證據證明力所為之判斷，苟係基於吾人日常生
活之經驗，而未違背客觀上應認為確實之定則，並已敘述其何以
為此一判斷之理由者，即不能指為違法。又供述證據前後，雖稍
有參差或互相矛盾，事實審法院非不可本於經驗法則斟酌其他證
據作合理之比較定其取捨，從而供述證據之一部認為真實者予以
採取，亦非證據法則所不許。經查，原判決先敘明王詮評於警詢
時有關上訴人如何販賣海洛因之陳述，與嗣後在第一審之證詞不
符，然如何符合刑事訴訟法第一百五十九條之二之規定，有證據
能力；另於偵查中之證詞，依同法第一百五十九條之一第二項之
規定，亦有證據能力（原判決理由欄一(一)(五)）。繼依憑王詮評、
黃淑惠分別在警詢、偵查、第一審時之陳（證）述，及門號00
00000000號行動電話之九十六年九月二十八日通訊監察
譯文（警局卷(二)第二十七頁）等證據，資以認定上訴人有販賣海
洛因予王詮評之犯行。對於上訴人之原審辯護人辯護意旨略以：
王詮評未曾受過觀察勒戒之執行，無法確定其所取得之毒品是否
確為海洛因云云，如何難以王詮評未曾執行觀察勒戒，遽認無法
辨認海洛因毒品。並敘明上訴人之原審辯護人聲請再傳喚王詮評
，已無再調查之必要。原判決就上訴人販賣海洛因予王詮評犯行
部分，既已在判決內說明其就所有證據本於調查所得心證，分別
定其取捨而為事實判斷之理由，核無違背證據法則之情形，要屬
原審採證認事之職權行使，亦無理由矛盾之違法。上訴意旨置原
判決所為之明白論斷於不顧，猶執已為原審指駁之陳詞爭辯，及
對原審取捨證據與判斷證據證明力之職權行使，徒以自己之說詞
，重為事實之爭執，並就與判決本旨無關之枝節事項，漫意指其
為違法，自非適法之第三審上訴理由。衡以上述之說明，應認其
上訴關於販賣海洛因予王詮評部分，違背法律上之程式，予以駁
回。再查第三審上訴書狀，應敘述上訴之理由，其未敘述者，得
於提起上訴後十日內補提理由書於原審法院，已逾上述期間，而
於第三審法院未判決前仍未提出上訴理由書狀者，第三審法院應
以判決駁回之，刑事訴訟法第三百八十二條第一項、第三百九十
五條後段規定甚明。本件上訴人因違反毒品危害防制條例案件，
經原審論處（共同）販賣第一級毒品，累犯罪刑（二罪，各處有
期徒刑十六年、十五年六月），及論處販賣第二級毒品，累犯罪
刑（九罪，各處有期徒刑八年、八年、八年、九年、八年六月、
八年六月、九年、十一年、九年），併為相關從刑之諭知。上訴
人不服不服原審判決，於九十八年四月十六日提起上訴，上訴理
由僅敘及販賣海洛因予王詮評（即原判決附表一編號3.）部分，
其餘部分均未敘述理由，迄今逾期已久，於本院未判決前仍未提
出，依上揭規定，其此部分上訴自非合法，應併予駁回。至第一
審判決主文諭知上訴人販賣第二級毒品罪刑（二罪）、共同販賣
第二級毒品罪刑（六罪），其中販賣第二級毒品部分，原審將第
一審關於上訴人販賣第二級毒品部分撤銷，改判論處販賣第二級
毒品，累犯罪刑（三罪）及共同販賣第二級毒品罪刑（六罪），
未說明何以撤銷之旨，雖欠允當。然此部分既經本院認其上訴不
合法，即無庸審究。再原判決附表二部分，第一審判決上訴人無
罪，第一審檢察官未上訴，業已確定，原判決贅引為附表，本院
亦無庸審酌。均附此敘明。
據上論結，應依刑事訴訟法第三百九十五條，判決如主文。
中    華    民    國  九十八  年    六    月  二十五  日
                      最高法院刑事第十二庭
                          審判長法官  黃  一  鑫
                                法官  張  春  福
                                法官  林  勤  純
                                法官  李  錦  樑
                                法官  陳  國  文
      本件正本證明與原本無異
                                      書  記  官
中    華    民    國  九十八  年    七    月    一    日
                                                    m


司法院資訊處製作；財團法人民間司法改革基金會備份。
